---
title: "Politycy"
author: "Jakub Kur"
date: "23 06 2021"
output: html_document
---
Załadowanie danych:
```{r}
library(haven)
df <- read_sav("BAZA DANYCH POLITYCY.sav")
df = as.data.frame(df)
```
Sprawdzenie braków danych:
```{r}
print("Liczba udzielonych odpowiedzi:")
nrow(df)
sum(is.na(df))
```
Rekodowanie danych błędnych.  Wartości w Pyt. 1 z 0 zamienione na 1. Z 510 na 100.
```{r}
df1 = df[,c(1:144)]
print("Ilosc wartosci zakodowanych ponizej 1")
length(df1[df1<1])
print("ilosc wartosci zakodowanych powyzej 100")
length(df1[df1>100])
#Zmiana wartosci ponizej 0 na 1 i powyzej 100 na 100
df1[df1 < 1] = 1
df1[df1 > 100] = 100

```
Analizy wstepne.  
Charakterystyka respondentów pod wzgledem płci, wieku i wyksztalcenia:
```{r}
library(plotly)
#wykres kolowy struktura plci
plot_ly(type = "pie", labels = c("Mężczyzni","Kobiety"),values = table(df$Płeć), textinfo= 'label+percent',
                                 insidetextorientation='radial',
        marker = list(colors = c("#FFFFFF","#FF0000"),
                      line = list(color = '#000000', width = 1)))

#wykres sluplkowy wiek + wartosci procentowe
Wiek_lab =   round(as.numeric(table(df$Wiek)[1:6]/nrow(df)*100),1)
wiek_labels = c('18-29',
                '30-39',
                '40-49',
                '50-59',
                '60-69',
                '70 i więcej')
plot_ly(
  x = wiek_labels,
  y = table(df$Wiek),
  type = "bar",
  text = Wiek_lab,
  textposition = 'auto',
  marker = list(color = '#FF0000',
                line = list(color = '#000000',
                            width = 1)))
#wykres slupkowy wyksztalcenie + wartosci procentowe
Wyk_lab =   round(as.numeric(table(df$Wykształcenie)[1:3]/nrow(df)*100),1)
Wyk_lab
wyk_labels = c('Zawodowe',
                'Średnie',
                'Wyższe')
plot_ly(
  x = wyk_labels,
  y = table(df$Wykształcenie),
  type = "bar",
  text = Wyk_lab,
  textposition = 'auto',
  marker = list(color = '#FF0000',
                line = list(color = '#000000',
                            width = 1)))
```
Niektóre funkcje do statystyk opisowych
```{r echo=FALSE, message=FALSE, warning=FALSE}
library(moments)
library(paramlink)
std <- function(x) sd(x)/sqrt(length(x))
getmode <- function(v) {
  uniqv <- unique(v)
  uniqv[which.max(tabulate(match(v, uniqv)))]
}
```
Statystyki opisowe - Trzaskowski
```{r echo=FALSE}
#Funkcja  - statystyki opisowe
Desc_stat = function(n,m){
  Srednia = c()
  Blad_Standardowy = c()
  Mediana = c()
  Dominanta = c()
  Odchylenie_Standardowe = c()
  Wariancja= c()
  Skosnosc= c()
  Kurtoza= c()
  Minimum= c()
  Maximum= c()
  Prcentyl_25= c()
  Prcentyl_75= c()
  for (i in n:m){
      Cecha = c("Uczciwy","Wiarygodny",
  "Kompetentny","Konsekwentny",
  "Charyzmatyczny","Empatyczny",
  "Kulturalny","Atrakcyjny",
  "Odpowiedzialny","Medialny",
  "Reprezentacyjny","Tolerancyjny",
  "Wykształcony","Szanowany",
  "Elokwentny","Wpływowy")
    Srednia = append(Srednia, mean(df1[,i]))
    Blad_Standardowy = append(Blad_Standardowy, std(df1[,i]))
    Mediana = append(Mediana, median(df1[,i]))
    Dominanta = append(Dominanta, getmode(df1[,i]))
    Odchylenie_Standardowe = append(Odchylenie_Standardowe, sd(df1[,i]))
    Wariancja = append(Wariancja, var(df1[,i]))
    Skosnosc = append(Skosnosc, skewness(df1[,i]))
    Kurtoza = append(Kurtoza, kurtosis(df1[,i]))
    Minimum = append(Minimum, min(df1[,i]))
    Maximum = append(Maximum, max(df1[,i]))
    Prcentyl_25 = append(Prcentyl_25, quantile(df1[,i],0.25))
    Prcentyl_75 = append(Prcentyl_75, quantile(df1[,i],0.75))
  }  
knitr::kable(data.frame(Cecha, Srednia,Blad_Standardowy,Mediana,Dominanta,Odchylenie_Standardowe,Wariancja,Skosnosc,Kurtoza,Minimum,Maximum,Prcentyl_25,Prcentyl_75))
}
Desc_stat(1,16)
```
Statystyki opisowe - Kaczynski
```{r echo=FALSE}
Desc_stat(17,32)
```
Statystyki opisowe - Kosiniak-Kamysz
```{r echo=FALSE}
Desc_stat(33,48)
```
Statystyki opisowe - Holownia
```{r echo=FALSE}
Desc_stat(49,64)
```
Statystyki opisowe - Biedron
```{r echo=FALSE}
Desc_stat(65,80)
```
Statystyki opisowe - Bosak
```{r echo=FALSE}
Desc_stat(81,96)
```
Statystyki opisowe - Gowin
```{r echo=FALSE}
Desc_stat(97,112)
```
Statystyki opisowe - Morawiecki
```{r echo=FALSE}
Desc_stat(113,128)
```
Statystyki opisowe - Idealny
```{r echo=FALSE}
Desc_stat(129,144)
```
Wykresy pudełkowe wedlug grup:
```{r}
#Funkcja do 'plotowania' wykresów
plothists = function(data){

plot_ly(data,
        y = ~Pyt_2_1,
        type = "box",
        fillcolor = list(color = '#ff0000'),
        line = list(color = '#ab1111'),
        outliercolor = '#ab1111',
        name = "Polscy politycy dotrzymują obietnic wyborczych") %>%
  add_boxplot(y = ~Pyt_2_2,
              fillcolor = list(color = '#ff0000'),
              line = list(color = '#ab1111'),
              outliercolor = '#ab1111',
              name = "Polscy politycy są skorumpowani") %>%
  add_boxplot(y =  ~Pyt_2_3,
              fillcolor = list(color = '#ff0000'),
              line = list(color = '#ab1111'),
              outliercolor = '#ab1111',
              name = "Polscy politycy myślą od wyborów do wyborów") %>%
  add_boxplot(y = ~Pyt_2_4,
              fillcolor = list(color = '#ff0000'),
              line = list(color = '#ab1111'),
              outliercolor = '#ab1111',
              name = "Polscy politycy potrafią ze sobą współpracować") %>%
  add_boxplot(y = ~Pyt_2_5,
              fillcolor = list(color = '#ff0000'),
              line = list(color = '#ab1111'),
              outliercolor = '#ab1111',
              name = "Polscy politycy podejmują działania na rzecz klimatu i ochrony środowiska") %>%
  add_boxplot(y = ~Pyt_2_6,
              fillcolor = list(color = '#ff0000'),
              line = list(color = '#ab1111'),
              outliercolor = '#ab1111',
              name = "Polscy politycy respektują prawo unijne i międzynarodowe") %>%
  add_boxplot(y = ~Pyt_2_7,
              fillcolor = list(color = '#ff0000'),
              line = list(color = '#ab1111'),
              outliercolor = '#ab1111',
              name = "Polscy politycy są poważani na arenie międzynarodowej") %>%
  add_boxplot(y = ~Pyt_2_8,
              fillcolor = list(color = '#ff0000'),
              line = list(color = '#ab1111'),
              outliercolor = '#ab1111',
              name = "Polscy politycy skutecznie walczą z pandemią") %>%
  add_boxplot(y = ~Pyt_2_9,
              fillcolor = list(color = '#ff0000'),
              line = list(color = '#ab1111'),
              outliercolor = '#ab1111',
              name = "W dobie pandemii Polscy politycy wspierają przedsiębiorców") %>%
  add_boxplot(y = ~Pyt_2_10,
              fillcolor = list(color = '#ff0000'),
              line = list(color = '#ab1111'),
              outliercolor = '#ab1111',
              name = "Immunitet polskich polityków na terenie Polski powinien zostać zniesiony") %>%
  add_boxplot(y = ~Pyt_2_11,
              fillcolor = list(color = '#ff0000'),
              line = list(color = '#ab1111'),
              outliercolor = '#ab1111',
              name = "Pensja polskich polityków jest odpowiednia") %>%
  add_boxplot(y = ~Pyt_2_12,
              fillcolor = list(color = '#ff0000'),
              line = list(color = '#ab1111'),
              outliercolor = '#ab1111',
              name = "Działania polskich polityków coraz bardziej dzielą społeczeństwo") %>%
  add_boxplot(y = ~Pyt_2_13,
              fillcolor = list(color = '#ff0000'),
              line = list(color = '#ab1111'),
              outliercolor = '#ab1111',
              name = "Służba zdrowia jest wspierana przez polskich polityków") %>%
  add_boxplot(y = ~Pyt_2_14,
              fillcolor = list(color = '#ff0000'),
              line = list(color = '#ab1111'),
              outliercolor = '#ab1111',
              name = "Na polskiej scenie politycznej panuje nepotyzm") %>%
  add_boxplot(y = ~Pyt_2_15,
              fillcolor = list(color = '#ff0000'),
              line = list(color = '#ab1111'),
              outliercolor = '#ab1111',
              name = "Kobiety mają mniejsze szanse w polskiej polityce niż mężczyźni") %>%
  add_boxplot(y = ~Pyt_2_16,
              fillcolor = list(color = '#ff0000'),
              line = list(color = '#ab1111'),
              outliercolor = '#ab1111',
              name = "Polacy są tolerancyjni wobec innych narodowości") %>%
  add_boxplot(y = ~Pyt_2_17,
              fillcolor = list(color = '#ff0000'),
              line = list(color = '#ab1111'),
              outliercolor = '#ab1111',
              name = "Polacy cechują się wysoką świadomością polityczną") %>%layout(showlegend = FALSE)
}
```
```{r message=FALSE, warning=FALSE}
print("Ogólem")
plothists(df[,c(145:161)])
print("Wiek Starsi")
plothists(df[df$Wiek > 4,c(145:161)])
print("Wiek Sredni")
plothists(df[df$Wiek > 1 & df$Wiek <5 ,c(145:161)])
print("Wiek Mlodzi")
plothists(df[df$Wiek == 1 ,c(145:161)])
print("wyksztalcenie srednie")
plothists(df[df$Wykształcenie < 4,c(145:161)])
print("wyksztalcenie wyzsze")
plothists(df[df$Wykształcenie == 4,c(145:161)])
print("Wiek kobiety")
plothists(df[df$Płeć == 1,c(145:161)])
print("Wiek mezczyzni")
plothists(df[df$Płeć == 0,c(145:161)])
```
Analiza Czynnikowa
Korelacja zmiennych  - Pytania
```{r}
corr = round(cor(df[,c(145:161)]),2)
corrplot::corrplot.mixed(corr)
```
Testy roznych bibliotek 
```{r}
REdaS::bart_spher(df[,c(145:161)], use = 'everything')
REdaS::KMOS(df[,c(145:161)])
EFAtools::BARTLETT(x = df[,c(145:161)],
                   use = "everything",cor_method = "spearman")
EFAtools::KMO(corr)
psych::cortest.bartlett(df[,c(145:161)],n = 17)
psych::KMO(corr)
```
Scree plot ,  kryterium wartosci wlasnej
```{r}
d = EFAtools::SCREE(corr, eigen_type = "PCA")
d
Ogolem = d$eigen_PCA
proc_var = d$eigen_PCA/17
knitr::kable(data.frame(Ogolem,`Procent Wariancji` = proc_var,`Procent Wariancji Skumulowany` = cumsum(proc_var)))

KMO = psych::KMO(corr)
knitr::kable(data.frame(MSA = KMO$MSAi))
```
Po redukcji pytan 11 i 15
```{r}

#155, 159 - pytania 11 i 15
corr2 = cor(df[,c(145, 146, 147, 148, 149, 150, 151, 152, 153, 154, 155, 156, 157, 158, 160, 161)])
EFAtools::BARTLETT(x = df[,c(145, 146, 147, 148, 149, 150, 151, 152, 153, 154,155, 156, 157, 158, 160, 161)],
                   use = "everything",cor_method = "spearman")
EFAtools::KMO(corr2)
d = EFAtools::SCREE(corr2, eigen_type = "PCA")
d
Ogolem = d$eigen_PCA
proc_var = d$eigen_PCA/15
knitr::kable(data.frame(Ogolem,`Procent Wariancji` = proc_var,`Procent Wariancji Skumulowany` = cumsum(proc_var)))

```
Rotacje:





Analiza Korespondencji
Tablica kontyngencji dla polityków:
```{r}
means = c()
for (i in 1:144){
  means = c(means, mean(df[,i]))
}
Rownames_ = c()
for (i in 1:16){
  rowname = colnames(df[i])
  rowname = gsub(rowname,pattern = "Trzaskowski_", replacement = "")
  Rownames_ = c(Rownames_,rowname)
}

Tablica_kontyngencji = data.frame(split(means, ceiling(seq_along(means)/16)))
colnames(Tablica_kontyngencji) = c('Trzaskowski',
                                   'Kaczyński',
                                   'Kosiniak_Kamysz',
                                   'Hołownia',
                                   'Biedroń',
                                   'Bosak',
                                   'Gowin',
                                   'Morawiecki',
                                   'Polityk_idealny')
Tablica_kontyngencji = cbind(Cecha = Rownames_, Tablica_kontyngencji,stringsAsFactors = TRUE)
rownames(Tablica_kontyngencji) <- Tablica_kontyngencji[,1]
Tablica_kontyngencji = Tablica_kontyngencji[,-1]
knitr::kable(Tablica_kontyngencji)
```


Analiza korespondencji kontynuacja
```{r warning=FALSE}
library(FactoMineR)
library(factoextra)
library(ca)

res.ca = ca(Tablica_kontyngencji, graph = FALSE,ncp = 2)
res.ca3 = CA(X = Tablica_kontyngencji, graph = F,ncp = 3)
eig = res.ca3$eig
print("Tablice dla analizy korespondencji")
summary(res.ca)


ggplot(data = as.data.frame(eig), aes(x = c(1:8),y = as.numeric(eig[,2]))) + 
  geom_line(color = "black") + geom_point() + 
  labs(title="Scree plot",x="Dimensions",y = "Percentage of variances") + theme_classic()

fviz_ca_row(res.ca, repel = TRUE)
fviz_ca_col(res.ca, repel = TRUE)
plot(res.ca)

#wartosci ctr i cos^2 dla trzech wymiarów
print("Wartosci cos^2 i ctr dla trzeciego wymiaru")
cos2row_3dim = res.ca3$row$cos2
ctrrow_3dim = res.ca3$row$contrib*10
print("Cos^2 dla 3 wymiarów:")
knitr::kable(cos2row_3dim)
print("ctr dla 3 wymiarów:")
knitr::kable(ctrrow_3dim)

#ctr i cos2 dla column w 3cim wymiarze
print("Wartosci cos^2 i ctr dla trzeciego wymiaru")
cos2row_3dim = res.ca3$col$cos2
ctrrow_3dim = res.ca3$col$contrib*10
print("Cos^2 dla 3 wymiarów:")
knitr::kable(cos2row_3dim)
print("ctr dla 3 wymiarów:")
knitr::kable(ctrrow_3dim)


#Wykres 3d
s3d = scatterplot3d::scatterplot3d(res.ca3$col$coord[,1:3], pch = 16,type = "h", color = "blue",grid = T,box = FALSE,main = "3D Plot",xlab = "Dim 1",ylab="Dim2",zlab ="Dim3",angle = 75)
text(s3d$xyz.convert(res.ca3$col$coord[,1:3]*1.2), labels = rownames(res.ca3$col$coord[,1:3]),
     cex= 0.7, col = "steelblue")
s3d$points3d(res.ca3$row$coord[,1:3], pch = 16, type = "h",col = "red")
text(s3d$xyz.convert(res.ca3$row$coord[,1:3]*1.2), labels = rownames(res.ca3$row$coord[,1:3]),
     cex= 0.7, col = "darkred")


#dendrogram
dd <- dist(scale(t(Tablica_kontyngencji)), method = "euclidean")
hc <- hclust(dd, method = "ward.D2")
plot(hc)
```
Analiza korespondencji - tablica burta - metryka
```{r}
library(cabootcrs)
#wygenerowanie tablicy burta, stworzenie tablic krzyzowych
burttable = getBurt(df[,162:164])
rownames(burttable) = c('Mezczyzna','Kobieta','18-29','30-39','40-49','50-59','60-69','70 i więcej','Zawodowe','Średnie','Wyższe')
colnames(burttable) = c('Mezczyzna','Kobieta','18-29','30-39','40-49','50-59','60-69','70 i więcej','Zawodowe','Średnie','Wyższe')
knitr::kable(burttable)
t1 = table(df$Wiek,df$Wykształcenie)
t2 = table(df$Wiek,df$Płeć)
t3 = table(df$Wykształcenie,df$Płeć)


#funckja do liczenia statystyk chi kwadrat, fi kwadrat i c pearson
n = nrow(df)
chi_fi_cpear = function(tablica,n){
  options(warn = -1)
  chi_kwadrat1<<-chisq.test(tablica)
  fi_kwadrat1<<-as.numeric(chi_kwadrat1$statistic)/n
  c_pearson1<<-(as.numeric(chi_kwadrat1$statistic)/(as.numeric(chi_kwadrat1$statistic)+n))^0.5
  print(paste('fi kwadrat', fi_kwadrat1))
  print(paste('c pearson', c_pearson1))
  print(chi_kwadrat1)
}
#generacja wartosci na podstawie w.w. funkcji i stowrzenie tablicy
chi_fi_cpear(t1,n)
chi_wiek_wyk = round(chi_kwadrat1$statistic,3)
fi_wiek_wyk = round(fi_kwadrat1,3)
chi_fi_cpear(t2,n)
chi_wiek_plec = round(chi_kwadrat1$statistic,3)
fi_wiek_plec = round(fi_kwadrat1,3)
chi_fi_cpear(t3,n)
chi_wyk_plec = round(chi_kwadrat1$statistic,3)
fi_wyk_plec = round(fi_kwadrat1,3)
Fi_chi_kwadrat_table = data.frame(Plec = c('-', fi_wiek_plec,fi_wyk_plec), 
            Wiek = c(chi_wiek_plec, '-', fi_wiek_wyk),
            Wyksztalcenie = c(chi_wyk_plec,chi_wiek_wyk,'-'),
            row.names = c('Plec','Wiek','Wyksztalcenie'))
knitr::kable(Fi_chi_kwadrat_table)



#Analiza korespondencji tablicy burta
ca.burt = ca(burttable)
ca.burt2 = ca(burttable[c(-1,-2),c(-1,-2)])
summary(ca.burt)
summary(ca.burt2)
ca::plot.ca(ca.burt)
ca::plot.ca(ca.burt2)
```


```{r}

```

























